【裁判字號】    98,聲,679
【裁判日期】    980810
【裁判案由】    返還提存物
【裁判全文】
臺灣臺南地方法院民事裁定               98年度聲字第679號
聲  請  人  鍾閔州即億發商行
相  對  人  陳叔慧即五福商行
                      （臺南市北區戶政事務所）
                      現應受.
上列當事人間聲請返還擔保金事件，經臺灣臺北地方法院移送前
來（臺灣臺北地方法院九十七年度審司聲字第三一五號），本院
裁定如下：
    主    文
臺灣臺北地方法院九十三年度存字第三三一一號提存事件聲請人
所提存新臺幣肆拾萬柒仟玖佰捌拾貳元，准予返還。
聲請程序費用由相對人負擔。
    理    由
一、聲請意旨略以：聲請人前遵鈞院九十三年度裁全字第三四八
    九號假扣押民事裁定，以新臺幣（下同）四十萬七千九百八
    十二元供擔保，並以臺灣臺北地方法院九十三年度存字第三
    三一一號提存後，再聲請臺灣臺北地方法院以九十三年度執
    全字第一八九二號就相對人對第三人應收帳款為假扣押。現
    因聲請人聲請鈞院以九十五年度裁全聲字第二七六號裁定撤
    銷前揭假扣押裁定，且向臺灣臺北地方法院聲請撤回前揭假
    扣押執行，再聲請鈞院於民國九十五年十二月十日以九十五
    年度南簡聲字第一八三號准將臺灣高雄地方法院郵局九十五
    年十月二十五日第三七四三號限期相對人於收受後二十一日
    內就因上開假扣押執行所受損害對聲請人行使權利之存證信
    函公示送達，該存證信函已於九十六年一月二十三日送達相
    對人，迄今逾二十一日，相對人猶未對聲請人行使權利，為
    此請求依民事訴訟法第一百零四條第一項第三款之規定，裁
    定准予返還擔保金等語。
二、按訴訟終結後，供擔保人證明已定二十日以上之期間，催告
    受擔保利益人行使權利而未行使，或法院依供擔保人之聲請
    ，通知受擔保利益人於一定期間內行使權利並向法院為行使
    權利之證明而未證明者，法院應依供擔保人之聲請，以裁定
    命返還其提存物；此規定於其他依法令供訴訟上之擔保者，
    準用之，民事訴訟法第一百零四條第一項第三款及第一百零
    六條前段定有明文。查聲請人上開主張，業據其提出本院前
    揭案號撤銷假扣押裁定、公示送達裁定及確定證明書（均影
    本）等件為證，復經本院調閱上開假扣押裁定、假扣押執行
    、撤銷假扣押裁定、提存及公示送達事件等卷宗審核屬實。
    而相對人迄未曾以因聲請人供擔保而聲請假扣押執行致受損
    害為由，對聲請人向本院為行使權利之請求，亦有本院民事
    紀錄科查詢表及臺灣高雄地方法院九十八年七月三日雄院高
    文字第○九八○○○二○七七號函附卷可稽。從而，本件聲
    請返還擔保金核與前揭規定相符，自應准許。
三、依民事訴訟法第九十五條、第七十八條，裁定如主文。
中    華    民    國    98    年    8     月    10    日
                  民事第二庭    法  官  陳賢德
以上正本證明與原本無異。
如對本裁定抗告須於裁定送達後十日內向本院提出抗告狀，並應
繳納抗告裁判費新臺幣一千元整。
中    華    民    國    98    年    8     月    10    日
                                書記官  張晶瑩


司法院資訊處製作；財團法人民間司法改革基金會備份。
